【裁判字號】    99,易,2682
【裁判日期】    991029
【裁判案由】    竊盜
【裁判全文】
臺灣板橋地方法院刑事判決              99年度易字第2682號
公  訴  人  臺灣板橋地方法院檢察署檢察官
被      告  甲○○
上列被告因竊盜案件，經檢察官提起公訴（99年度偵字第19620
號），本院行簡式審判程序，判決如下：
    主    文
甲○○攜帶兇器竊盜，累犯，處有期徒刑捌月。
    犯罪事實
一、甲○○前因竊盜案件，經本院以93年度簡字第5735號判處有
    期徒刑3月，嗣經本院於民國94年5月26日以94年度簡上字第
    100號判決上訴駁回確定，又因竊盜案件，經本院於94年8月
    19日以94年度簡字第3177號判處有期徒刑3月確定，上開2案
    則經本院於94年 9月26日以94年度聲字第1959號裁定其應執
    行有期徒刑5月確定，並於95年1月16日執行完畢在案，猶不
    知悔悟，竟意圖為自己不法之所有，於99年7月11日上午8時
    許至同日下午5時許間之某時分，在臺北縣泰山鄉○○路○段
    46號前，持非其所有客觀上對人之生命、身體安全構成威脅
    而具有危險性，足供作為兇器使用之活動扳手、老虎鉗及剪
    刀各1把、螺絲起子3把等物，竊取丙○○所有之白鐵製推車
    1臺（價值約新臺幣3,000元），得手後據為己有。嗣於同日
    下午5時許，因其推上揭推車行經臺北縣泰山鄉○○路○段13
    5號前，為丙○○發現而報警查獲。
二、案經臺北縣政府警察局新莊分局移送臺灣板橋地方法院檢察
    署檢察官偵查起訴。
    理    由
一、本案被告甲○○所犯係死刑、無期徒刑、最輕本刑為 3年以
    上有期徒刑以外之罪，亦非高等法院管轄之第一審案件，而
    被告於本院行準備程序中就被訴事實為有罪之陳述，經告知
    簡式審判程序之旨，並聽取公訴人及被告之意見後，本院依
    刑事訴訟法第 273條之1第1項規定，裁定進行簡式審判程序
    ，合先敘明。
二、訊據被告甲○○對上揭犯罪事實業已坦白承認，核與證人即
    告訴人丙○○迭於警詢時指述及偵查中具結證述之被害情節
    大致相符，並有臺北縣政府警察局新莊分局搜索、扣押筆錄
    、自願受搜索同意書及扣押物品目錄表、贓物認領保管單各
    1份、查獲現場、失竊現場及失竊物品照片6張等件附卷可稽
    ，足認被告自白與事實相符，本案事證明確，其犯行洵堪認
    定，應予依法論科。
三、按刑法第321條第1項第 3款之攜帶兇器竊盜罪，係以行為人
    攜帶兇器竊盜為其加重條件，此所謂兇器，其種類並無限制
    ，凡客觀上足對人之生命、身體、安全構成威脅，具有危險
    性之兇器均屬之，且祇須行竊時攜帶此種具有危險性之兇器
    為已足，並不以攜帶之初有行兇之意圖為必要，最高法院著
    有79年臺上字第5253號判例意旨可參。查上開活動扳手及老
    虎鉗之質地俱屬堅硬，而剪刀及螺絲起子則質硬形尖，均係
    金屬製品，以之作為器械，客觀上皆足以危害他人生命、身
    體之安全，是揆諸前揭判例意旨，自與刑法第321條第1項第
    3款之構成要件相當。又按刑法第321條第1項第3款所謂之「
    攜帶兇器」，祇須於行竊時攜帶具有危險性之兇器為已足，
    該兇器不必原屬行竊者本人所有，亦不以自他處攜至行竊處
    所為必要，縱在行竊場所隨手拾取應用，其有使人受傷害之
    危險既無二致，自仍應屬上述「攜帶兇器」之範疇（最高法
    院90年度臺上字第1261號判決意旨參照）。是以，被告甲○
    ○於偵查中既自承其於本案行竊時，有將前開活動扳手、老
    虎鉗及剪刀等工具帶在身上之事實，縱令其陳稱該等工具非
    其所有之事屬實，參諸上開說明，仍無礙其於行竊之際有攜
    帶兇器事實之認定。核被告所為，係犯刑法第321條第1項第
    3 款之攜帶兇器竊盜罪。再被告有如犯罪事實欄一所載之論
    罪科刑及執行情形，此有卷附臺灣高等法院被告前案紀錄表
    等件可據，其受有期徒刑之執行完畢後，5 年以內故意再犯
    本案法定刑為有期徒刑之罪，係累犯，應依法加重其刑。爰
    審酌被告有前揭論罪科刑及執行之情形已如上述，復因竊盜
    案件，經本院於95年11月16日以95年度簡字第6130號判處拘
    役30日確定，並於95年12月20日執行完畢，另因竊盜案件，
    經本院於98年8月10日以98年度易緝字第57號判處有期徒刑8
    月確定，現在監執行中等情，有臺灣高等法院被告前案紀錄
    表等件存卷可參，素行顯難認屬良善，竟不知悔悟，不思以
    正當管道獲取所需財物，僅因一己私慾，漠視法令禁制，而
    攜帶上揭活動扳手、老虎鉗、剪刀及螺絲起子等工具，恣意
    竊取他人財物，其行為對民眾生命、身體及財產之安全與社
    會秩序之維護，實已構成相當之威脅與危害，所為甚屬不該
    ，本不宜輕縱之，惟念及被告年事已大，平日係賴資源回收
    維生，又犯後尚知及時坦承犯行，態度非劣，且犯罪所竊得
    之財物價額非鉅，並已由警發還予告訴人領回，此有贓物認
    領保管單附卷可憑，兼衡及其犯罪動機、手段、情節、平日
    生活與經濟狀況、智識程度等一切情狀，量處如主文所示之
    刑。至前開活動扳手、老虎鉗、剪刀及螺絲起子等工具，雖
    係供被告犯本案加重竊盜罪所用之物，然被告既均否認為其
    所有，亦無證據顯示確係被告所有，又皆非違禁物，爰不予
    宣告沒收，末此敘明。
據上論斷，應依刑事訴訟法第284條之1、第273條之1第1項、第2
99 條第1項前段，刑法第321條第1項第3款、第47條第1項，判決
如主文。
本案經檢察官乙○○到庭執行職務
中    華    民    國    99    年    10    月    29    日
                  刑事第十七庭  法  官  劉正偉
上列正本證明與原本無異。
如不服本判決，應於判決送達後10日內敘明上訴理由，向本院提
出上訴狀 (應附繕本) ，上訴於臺灣高等法院。其未敘述上訴理
由者，應於上訴期間屆滿後20日內向本院補提理由書「切勿逕送
上級法院」。
                                書記官  楊雅芳
中    華    民    國    99    年    11    月    1     日
附錄論罪法條全文：
中華民國刑法第321條第1項：
犯竊盜罪而有左列情形之一者，處6月以上5年以下有期徒刑：
一、於夜間侵入住宅或有人居住之建築物、船艦或隱匿其內而犯
    之者。
二、毀越門扇、牆垣或其他安全設備而犯之者。
三、攜帶兇器而犯之者。
四、結夥三人以上而犯之者。
五、乘火災、水災或其他災害之際而犯之者。
六、在車站或埠頭而犯之者。

司法院資訊處製作；財團法人民間司法改革基金會備份。
